臺灣高等法院刑事判決
111年度上易字第1658號
上  訴  人  
即  被  告  江英男



上列上訴人即被告因竊盜案件，不服臺灣新北地方法院111年度
審易字第819號，中華民國111年6月7日第一審判決（起訴案號：
臺灣新北地方檢察署111年度偵字第8003號），提起上訴，本院
判決如下：
    主  文
上訴駁回。
    理  由
壹、程序事項：
    本院審理範圍：
　　查本案係在刑事訴訟法第348條於民國110年6月18日修正施
    行後，始於111年11月1日因上訴而繫屬本院（見本院卷第3
    頁本院收文章），自應適用修正後之現行刑事訴訟法第348
    條規定判斷上訴範圍（最高法院110年度台上字第5375號判
    決意旨參照）。觀諸本案檢察官並未上訴，而被告上訴書狀
    及於本院審理時所述（見本院卷第13、88、104頁），已明
    示僅就原審之量刑提起上訴，則依現行刑事訴訟法第348條
    規定及其修法理由，本院僅就原判決關於被告之刑部分為審
    理，至於被告未表明上訴之原判決關於犯罪事實、所犯法條
    、沒收等其餘部分則不屬本院審判範圍內，合先敘明。
貳、實體部分(刑之部分)：
一、原審以行為人之責任為基礎，審酌被告前科紀錄之素行，不
    思循正當途徑獲取財物，再與丁宇龍共犯本案侵入住宅竊盜
    犯行，足見其法治觀念薄弱，缺乏對他人財產權之尊重，除
    造成他人財物損失外，亦嚴重影響住宅安寧，所為應予非難
    ，兼衡其犯罪之動機、目的、手段、所竊得財物之種類、犯
    後坦承犯行之態度，及高中肄業之智識程度、未婚，自陳從
    事粗工、需撫養母親、經濟狀況尚可之生活情形等一切情狀
    ，以其共同侵入住宅竊盜，量處有期徒刑8月等節，核原審
    就上開之量刑，尚屬允當。
二、被告上訴意旨略以：原審從重論處，惟依被告犯罪之動機、
    目的、手段、犯後坦承犯行之態度等一切情狀為科刑依據，
    然今，請依比例原則從輕量刑云云。
三、惟查：
　㈠按刑之量定，係實體法上賦予法院得為自由裁量的事項，倘
    於科刑時，已以行為人的責任為基礎，審酌刑法第57條所列
    各項罪責因素後予以整體評價，而為科刑輕重標準的衡量，
    使罰當其罪，以實現刑罰權應報正義，並兼顧犯罪一般預防
    與特別預防的目的，倘其未有逾越法律所規定範圍，或濫用
    其權限情形，即不得任意指摘為違法。而法律上屬於自由裁
    量之事項，雖然仍有一定之拘束，以法院就宣告刑自由裁量
    權之行使而言，應受比例原則、公平正義原則的規範，並謹
    守法律秩序之理念，體察法律之規範目的，使其結果實質正
    當，俾與立法本旨相契合，亦即合於裁量的內部性界限。反
    之，客觀以言，倘已符合其內、外部性界限，當予尊重，無
    違法、失當可指。原判決既於理由欄詳論審酌被告於本案犯
    罪所生之損害；犯後態度部分，其審理時已知全盤坦承犯罪
    ，爰為有利考量；犯罪動機、目的部分，與一般普遍心態並
    無差異，除此之外尚不足認定有何進一步之主觀目的，不為
    不利考量；暨考量其於審理中所自承之生活狀況、智識程度
    ，及依相關本院被告前案紀錄表可知之素行，及被告於原審
    審理中自白等刑法第57條各款所列事項等一切情狀，就所犯
    上開犯行，在本案法定本刑之範圍內，判處被告有期徒刑8
    月，其量刑尚稱妥適，從形式上觀察，客觀上既未逾越法定
    刑度，又未有濫用自由裁量權的情形，且無違背公平正義、
    責罰相當等原則，顯已考量被告整體犯行之應罰適當性，未
    逾越內部抽象價值所要求之界限，並無違法、濫權、失當的
    情形存在，經核於法俱無不合，並無上訴意旨所指未具體審
    酌其有利量刑因子、量刑不當或過重之情。　　
　㈡準此以觀，被告上訴意旨以原審量刑過重等節，經核要非可
    採，已如前述，其上訴為無理由，應予駁回。
據上論斷，應依刑事訴訟法第368條，判決如主文。
本案經檢察官黃彥琿到庭執行職務。
中　　華　　民　　國　　111 　年　　11　　月　　30　　日
                  刑事第二十五庭審判長法　官  邱滋杉
                                      法　官  邱瓊瑩
                                      法　官  黃翰義
以上正本證明與原本無異。
不得上訴。
                                      書記官  邱鈺婷
中　　華　　民　　國　　111 　年　　12　　月　　5 　　日
附錄：本案論罪科刑法條全文　　　　　　　　　　　　　　　
中華民國刑法第320條
意圖為自己或第三人不法之所有，而竊取他人之動產者，為竊盜
罪，處5年以下有期徒刑、拘役或50萬元以下罰金。
意圖為自己或第三人不法之利益，而竊佔他人之不動產者，依前
項之規定處斷。
前二項之未遂犯罰之。 
中華民國刑法第321條
犯前條第1項、第2項之罪而有下列情形之一者，處6月以上5年以
下有期徒刑，得併科50萬元以下罰金：
一、侵入住宅或有人居住之建築物、船艦或隱匿其內而犯之。
二、毀越門窗、牆垣或其他安全設備而犯之。
三、攜帶兇器而犯之。
四、結夥三人以上而犯之。
五、乘火災、水災或其他災害之際而犯之。
六、在車站、港埠、航空站或其他供水、陸、空公眾運輸之舟、
     車、航空機內而犯之。
前項之未遂犯罰之。